【裁判字號】    91,訴,1726
【裁判日期】    920717
【裁判案由】    公平交易法
【裁判全文】
臺北高等行政法院判決                            九十一年度訴字第一七二六號
                              .
    原      告  雄峰國際股份有限公司設台北市○○○路○段六十七號
    代  表  人  甲○○
    訴訟代理人  林清源律師
    被      告  行政院公平交易委員會設台北市○○區○○路一段二之二號十二樓
    代  表  人  黃宗樂（主任委員）
    訴訟代理人  丙○○
                乙○○
右當事人間因公平交易法事件，原告不服行政院中華民國九十一年三月四日院臺訴字
第○九一○○○一一七八號訴願決定，提起行政訴訟。本院判決如左：
    主  文
原告之訴駁回。
訴訟費用由原告負擔。
    事  實
一、事實概要：緣原告於民國（下同）九十年一月至五月間分別於大信、永佳樂、萬
    象、新台北、大高雄、北港、陽明山、海山、高苑、慶聯、觀昇、長德、麗冠、
    北健等有線電視系統託播「豐挺美懶人豐胸按摩師」廣告，宣稱「任何乳房立即
    增大百分之三十」、「一週升一罩杯」等，惟該產品非屬藥事法所稱之醫療器材
    ，其所宣稱之豐胸效果，並無醫學學理及臨床試驗之依據，屬誇大不實之廣告，
    經行政院衛生署移請被告核處。嗣行政院消費者保護委員會亦據報載，有線電視
    購物頻道推銷豐胸器材，於廣告中聲稱女主角BOBO（藝名）使用豐胸器材後，胸
    部於一周內由Ａ罩杯變Ｄ罩杯，然該女主角於未拍攝廣告前，曾接受媒體訪問表
    示其胸部為Ｈ罩杯，且廣告中見證之律師事務所根本不存在，該廣告顯有誇大不
    實之嫌，移請被告核處。案經被告調查結果，以經對照行政院衛生署所移送之廣
    告側錄帶，真人實證之一之劉彩華，即係行政院消費者保護委員會所稱之BOBO
    ；而原告於有線電視廣告上，就「豐挺美懶人豐胸按摩師」產品宣稱「任何乳房
    立即增大百分之三十」「一週升一罩杯」等豐胸效果內容，有律師見證、醫師驗
    證及真人實證等，為虛偽不實及引人錯誤之表示，有違公平交易法第二十一條第
    一項之規定，乃依同法第四十一條前段規定，於九十年十一月八日以（九十）公
    處字一七八號處分書，命原告自處分書送達之翌日起，應立即停止前項虛偽不實
    及引人錯誤之表示，並處原告新台幣（下同）五十萬元。原告不服，提起訴願，
    遭；決定駁回，遂提起本件行政訴訟。
二、兩造聲明：
  (一)原告聲明：1.訴願決定及原處分均撤銷。
              2.訴訟費用由被告負擔。
  (二)被告聲明：1.駁回原告之訴。
              2.訴訟費用由原告負擔。
三、兩造之爭點：原告所為是否屬公平交易法第二十一條規定之虛偽不實廣告？
  (一)原告主張之理由：（依其訴狀及準備程序所陳）
    1.判斷公平交易法第二十一條虛偽不實及引人錯誤之廣告，應依一般消費者之認
      知解釋廣告所傳遞之訊息，自須從廣告全體判斷廣告訊息是否有欺矇消費者之
      可能。並且，廣告內容是否有欺罔相當數目之消費大眾，及廣告內容具有實質
      重要性。本件廣告雖稱「任何乳房立即增加百分之三十」、「一週升一罩杯」
      ，惟原告自銷售系爭產品以來，並無消費者或客戶嫌棄該產品無效果，況且，
      廣告內容陳明，若無效果公司願接受退貨，迄今亦無客戶以無效為由要求退貨
      ，足稽原告之廣告並無欺罔之意圖及傾向，亦無欺罔之結果。被告徒以原告之
      文字敘述及廣告女主角原為Ｈ罩杯，遽認原告不實廣告及引人錯誤，實屬無稽
      。
    2.系爭產品為日常配戴之胸墊，厚三公分、寬十公分，內置震動馬達每分鐘可震
      動一六六六次，每天震動0000000次，如此高頻率之震動達到按摩胸部
      之效果，能使乳房增大，符合物理及醫學之經驗法則。被告及原決定機關未將
      產品之效果測試，徒以衛生署表示屬誇大不實之廣告，於醫學學理及臨床試驗
      並無依據，但衛生署亦無做臨床試驗，彷彿作文比賽，被告不查卻依樣晝葫蘆
      ，原處分未盡調查之能事，遽予處分，不無違誤。況且依據中醫學之觀點，按
      摩確實能夠達到使罩杯升級之效果，目前中醫療效仍有許多部分是西醫無法理
      解的，然此卻不能抹滅中醫確能達到西醫所無法達到之療效的事實，以針灸為
      例，西醫學至今仍視其為另類療法，但卻無法否認針灸之神奇功效，因此，衛
      生署認定透過按摩達到豐胸之目的，並無任何西醫「醫學學理」上之依據，顯
      然過於西醫本位，再者，衛生署亦提不出反證足以證明按摩絕對無法達到豐胸
      效果。
    3.此外，被告及原決定機關均未訪查原告之客戶，詢問該產品是否達到廣告中所
      稱「任何乳房立即增加百分之三十」、「一週升一罩杯」等功效，難認系爭產
      品有欺罔相當數目之消費大眾，且迄今亦無人檢舉或反應，該豐胸按摩師毫無
      功效，被告亦未舉證，亦未作問卷或對消費者訪談是否有消費者認為被原告欺
      罔，甚至要求退貨之情形，被告率爾處罰原告，毫無理由。
    4.系爭廣告中BOBO見證效果、陳健雄律師見證及張志偉醫師驗證，與廣告內容不
      具有實質重要性，易言之，豐胸按摩而能否達到豐胸效果乃具有實質重要性，
      至於見證人、驗證人乃次要之資料。而目廣告是一種行銷之手段，難免會有部
      分誇大之處，「誇大」可說是廣告的重要特性之一，以化妝品廣告為例，幾乎
      每一家化妝品製造商，均是從眾多美艷女星中挑選廣告模特兒，再由天生麗質
      的女明星告訴消費者，即使一天只睡一小時，用了某品牌保養品，皮膚就會如
      同該代言女明星一樣美麗，而此種例子可謂不勝枚舉，如依被告之邏輯，此般
      誇大之廣告手法，不也屬於誇大不實之廣告！然卻不見被告對之加以處罰，被
      告顯然是對原告此種小型公司選擇性執法，違反乎等原則，其屬違法處分可見
      一斑。
    4.公平交易法第二十一條規定之處分標的限於商品之價格、數量等列舉項目，而
      被告所處罰之標的係廣告，顯有不合。
    5.原告乃一小型公司，利潤微薄，婦女同胞為扁胸所苦者所在多有，原告推出豐
      胸按摩師以來深獲消費者喜愛，若毫無功效，焉可能得到婦女之青睞，消費者
      之肯定乃本件產品最佳之證明，縱使被告及原決定機關均認為原告之廣告有誇
      張之嫌，但該產品並非如敝屣，毫無助益，而係對婦女有一定之助益。被告未
      衡量斟酌原告之貢獻，處以最高額之罰鍰五十萬元，違反比例原則，猶如大炮
      打小鳥，而原決定機關亦不察，竟予維持原處分，均屬違背法令，而應予撤銷
。
  (二)被告主張之理由：
    1.按公平交易法第二十一條第一項規定：「事業不得在商品或其廣告上，或以其
      他使公眾得知之方法，對於商品之價格、數量、品質、內容、製造方法、製造
      日期、有效期限、使用方法、用途、原產地、製造者、製造地、加工者、加工
      地等，為虛偽不實或引人錯誤之表示或表徵。」故事業倘於廣告上就其商品之
      內容、用途為虛偽不實或引人錯誤之表示者，即違反上開規定，合先敘明。
    2.查本案原告為銷售「豐挺美懶人豐胸按摩師」產品，於九十年二月至五月間，
      分別於永佳樂、萬象、新台北、大高雄、北港、陽明山、海山、高苑、慶聯、
      觀昇、長德、麗冠、大信、北健等有線電視播放廣告，宣稱具「任何乳房立即
      增大百分之三十」、「一週升一罩杯」等誇大不實之用途，於醫學學理及臨床
      試驗並無依據，且系爭廣告所謂BOBO真人實證、陳健雄律師及張志偉醫師驗證
      等，經查證亦屬虛偽不實，業經原告自承在案，系爭廣告內容嚴重背離「真實
      」，並足以導致消費者產生錯誤之認知與決定，顯已構成前開法條之違反。
    3.原告辯稱系爭廣告中BOBO見證效果、陳健雄律師見證及張志偉醫師驗證，與廣
      告內容不具有實質重要性，又稱廣告是一種行銷之手段，難免會有部分誇大之
      處，誇大可說是廣告的重要特性云云，惟查：
      (1)系爭廣告採見證人現身說法之推銷手段，推薦者以其見證或驗證特定商品具
        有某種效果之擔保，關係消費者決定是否購買之判斷依據，此種廣告之推薦
        者見證，在廣告整體上而言，已足以影響具普通知識經驗消費者對於系爭產
        品效果為合理判斷並作成交易決定，當然具有實質重要性。
      (2)本案原告利用所謂BOBO真人實證，宣稱BOBO因使用「豐挺美懶人豐胸按摩師
        」產品，胸圍由Ａ變成Ｄ，又引述有陳健雄律師見證、張志偉醫師驗證
        ，然依行政院消費者保護委員會台九十消保督字第○○五四五號函表示「
        BOBO君於未拍攝該廣告前，曾接受媒體訪問表示其胸部為Ｈ罩杯；且廣告中
        之律師事務所亦根本不存在」，乃據原告代表人甲○○於九十年七月十三日
        之陳述筆錄明白自承「．．．無所謂真人實證資料．．．並不認識陳健雄律
        師及張志偉醫師，所以無法提供相關之事證資料．．．本公司承認內容是有
        誇大不實，純係屬廣告手法。」顯然原告有意於商品廣告上捏造不實之推薦
        及見證資料，藉以誤導消費者對於系爭產品效果之判斷而作成交易決定，原
        告此舉不僅對於其他守法之同業競爭者造成不公平競爭，亦有違消費者之合
        理期待，額已構成公平交易法第二十一條第一項規定之違反，洵堪認定。原
        告所辯不過卸責之詞，實無足採。
      (3)廣告之目的雖在凸顯自己商品之優點，以促進其銷售，故廣告主免不了要稱
        讚自己的商品，此或為效能競爭所必需，但其稱讚之內容有其界限，即不得
        背離真實原則，如果背離真實或引人錯誤，該廣告即屬不實廣告，為公平交
        易法第二十一條所禁止。本案系爭廣告之內容過分誇張稱讚其商品之效用，
        嚴重背離真實原則，原告欲以「誇大是廣告的重要特性之一」為由正當化系
        爭廣告之內容，實屬文過飾非之詞而不足採。
    4.原告訴稱被告並未舉證證明系爭商品無效果，乃提出中醫學之觀點，按摩確實
      能夠達到使罩杯升級之效果，藉以證明系爭商品之效用，惟查：
      (1)廣告是消費者據以作成交易決策的重要參考，廣告主所為之廣告內容若有虛
        偽不實或引人錯誤情事，將導致消費者產生錯誤之認知與決定，影響消費者
        權益；原告於系爭產品銷售廣告上，應就廣告內容之真實性負誠實告知之責
        任，並就廣告中引用之數據及效果等相關資訊負舉證責任，故其為爭取交易
        相對人與其交易時，當負起妥善規劃之注意義務，以確保廣告之真實，自不
        得以無客戶檢舉或反映而袪除廣告不實之不公平競爭行為之行政責任。
      (2)系爭廣告就該商品之使用提出三大保證：「一、任何乳房立即增大百分之三
        十。二、每分鐘一、六六六次上下左右按摩，讓你永遠豐挺飽滿。三、保證
        一週升一個罩杯，二週升二個罩杯。」業經行政院衛生署核定屬誇大不實之
        廣告，且原告就上開廣告內容迄今仍無法提出相關醫學學理及臨床試驗之證
        明資料，足證系爭廣告有關豐胸效果之用語，為虛偽不實或引人錯誤之表示
        ，顯已構成公平交易法第二十一條第一項規定之違反。
      (3)原告利用系爭廣告推銷其產品而獲有利益，當就該廣告所宣稱之商品效果善
        盡其舉證責任，自不能反責非廣告主之被告負責舉證，原告至今不僅無法提
        出相關之醫學證明，且亦自承前揭廣告用詞有誇大不實，系爭廣告所稱之商
        品效果係屬虛偽不實或引人錯誤之表示，實不證自明，原告逕反要求被告舉
        證證明系爭商品無效果，實屬無理。
      (4)原告所提出之中醫學觀點，並無法證明「豐挺美懶人豐胸按摩師」產品有如
        系爭廣告所宣稱之效果，蓋：
        原告並未舉證證明系爭商品之運作方式與其所提出中醫學之按摩方式相同
          。
        原告所提出中醫學所稱之按摩效果無法證明系爭商品有如該廣告上所宣稱
          之保證效果。
      (5)綜上，原處分認定原告系爭行為違反公平交易法第二十一條第一項規定，並
        無違法。
    5.原告又稱被告處以罰鍰五十萬元，有違比例原則云云，惟依公平交易法第四十
      一條前段規定：「公平交易委員會對於違反本法規定之事業，得限期命其停止
      、改正其行為或採取必要更正措施，並得處新臺幣五萬元以上二千五百萬元以
      下之罰鍰。」本案原告於系爭廣告上捏造虛偽之見證、推薦資料，且就其商品
      之效果為不實之表示，分別於永佳樂等十四家有線電視頻道長期播放，影響層
      面深廣，被告斟酌原告違法行為之動機、營業規模、違法情節、持續期間及配
      合調查態度等因素，依前開條文裁處新臺幣五十萬元之罰鍰，合乎比例原則，
      並無違法之處。
    6.原告雖依行政訴訟法第四條之規定對於被告提起本件訴訟，然卻未提出任何具
      體說明原處分違法之處，足見其空言指摘興訟，企圖卸責，應不足採信。
    理  由
一、本件原告經合法通知，未於言詞辯論期日到場，核無行政訴訟法第二百十八條準
    用民事訴訟法第三百八十六條各款所列情形，爰經被告聲請，由其一造辯論而為
    判決，合先敘明。
二、按「事業不得在商品或其廣告上，或以其他使公眾得知之方法，對於商品之價格
    、數量、品質、內容、製造方法、製造日期、有效期限、使用方法、用途、原產
    地、製造者、製造地、加工者、加工地等，為虛偽不實或引人錯誤之表示或表徵
    。」、「公平交易委員會對於違反本法規定之事業，得限期命其停止、改正其行
    為或採取必要更正措施，並得處新台幣五萬元以上二千五百萬元以下罰鍰；逾期
    仍不停止、改正其行為或未採取必要更正措施者，得繼續限期命其停止、改正其
    行為或採取必要更正措施，並按次連續處新台幣十萬元以上五千萬元以下罰鍰，
    至停止、改正其行為或採取必要更正措施為止。」公平交易法第二十一條第一項
    及第四十一條分別定有明文。
三、本件原告於九十年一月至五月間分別於大信、永佳樂、萬象、新台北、大高雄、
    北港、陽明山、海山、高苑、慶聯、觀昇、長德、麗冠、北健等有線電視系統託
    播「豐挺美懶人豐胸按摩師」廣告，宣稱「任何乳房立即增大百分之三十」、「
    一週升一罩杯」等，惟該產品非屬藥事法所稱之醫療器材，其所宣稱之豐胸效果
    ，並無醫學學理及臨床試驗之依據，屬誇大不實之廣告，經行政院衛生署移請被
    告核處。嗣行政院消費者保護委員會亦據報載，有線電視購物頻道推銷豐胸器材
    ，於廣告中聲稱女主角BOBO（藝名）使用豐胸器材後，胸部於一周內由Ａ罩杯變
    Ｄ罩杯，然該女主角於未拍攝廣告前，曾接受媒體訪問表示其胸部為Ｈ罩杯，且
    廣告中見證之律師事務所根本不存在，該廣告顯有誇大不實之嫌，移請被告核處
    。案經被告調查結果，以經對照行政院衛生署所移送之廣告側錄帶，真人實證之
    一之劉彩華，即係行政院消費者保護委員會所稱之BOBO；而原告於有線電視廣告
    上，就「豐挺美懶人豐胸按摩師」產品宣稱「任何乳房立即增大百分之三十」「
    一週升一罩杯」等豐胸效果內容，有律師見證、醫師驗證及真人實證等，為虛偽
    不實及引人錯誤之表示，有違公平交易法第二十一條第一項之規定，乃依同法第
    四十一條前段規定，於九十年十一月八日以（九十）公處字一七八號處分書，命
    原告自處分書送達之翌日起，應立即停止前項虛偽不實及引人錯誤之表示，並處
    原告五十萬元。原告不服，提起訴願，遭決定駁回等情，有被告上開函、行政院
    訴願決定書等附卷可稽，且為兩造所不爭執，堪信為真實。
四、查原告係系爭「豐挺美懶人豐胸按摩師」廣告之委託播送事業，有行政院衛生署
    九十年四月十六日衛署藥字第○九○○○一九四七一號函附高雄市政府衛生局同
    年三月七日高市衛四字第○○○七九一六號函、高雄市楠梓區衛生所監錄電視廣
    告紀錄表、高雄市政府衛生局談話筆錄、原告授權同意書等影本在卷可憑，並有
    原告公司代表人甲○○九十年五月九日函陳明在卷可稽，應無疑義。
五、次查原告委託有線電視系統播送之系爭廣告宣稱「任何乳房立即增大百分之三十
    」、「一週升一罩杯」等文句，業經行政院衛生署表示並無醫學學理及臨床試驗
    之依據，有該署九十年四月十七日衛署藥字第○九○○○二五三六三號函可稽，
    且未據原告提出相關醫學學理及臨床試驗以佐其廣告之真實性，且衡之經驗及論
    理法則，上開廣告文句，顯嚴重背離真實，應堪認定。原告主張被告未測試其商
    品之效果，有未盡調查能事，並提出中醫學之觀點，認為其商品內置震動馬達，
    其按摩效果確實能夠達到使罩杯升級云云；但查：(一)系爭廣告就該商品之使用提
    出三大保證，即一、任何乳房立即增大百分之三十。二、每分鐘一、六六六次上
    下左右按摩，讓你永遠豐挺飽滿。三、保證一週升一個罩杯，二週升二個罩杯。
    」業經行政院衛生署核定屬誇大不實之廣告，且原告就上開廣告內容迄今仍無法
    提出相關醫學學理及臨床試驗之證明資料，已如前述。(二)原告委播系爭廣告推銷
    其產品而獲有利益，當有舉證其商品有廣告所宣稱效果之義務，要無主張應責由
    被告測試之理。(三)原告未舉證證明系爭商品之運作方式與其所提出中醫學之按摩
    方式相同，且原告所提出中醫學所稱之按摩效果無法證明系爭商品有如該廣告上
    所宣稱之保證效果。易言之，原告無法證明「豐挺美懶人豐胸按摩師」產品有如
    系爭廣告所宣稱之效果，其廣告有虛偽不實及引人錯誤之表示，要屬明確。
六、原告主張公平交易法第二十一條虛偽不實及引人錯誤之廣告，應依一般消費者之
    認知解釋廣告所傳遞之訊息，自須從廣告全體判斷是否有欺矇消費者之可能，被
    告未訪查原告客戶，詢問產品之效果，且原告自銷售系爭產品以來，並無消費者
    或客戶嫌棄該產品無效果云云；惟按廣告是消費者據以作成交易決策的重要參考
    ，廣告主所為之廣告內容若有虛偽不實或引人錯誤情事，將導致消費者產生錯誤
    之認知與決定，影響消費者權益；原告於系爭產品銷售廣告上，應就廣告內容之
    真實性負誠實告知之責任，並就廣告中引用之數據及效果等相關資訊負足以令消
    費者驗證之舉證責任，故其為爭取交易相對人與其交易時，當負起妥善規劃之注
    意義務，以確保廣告之真實，此亦公平交易法第二十一條之立法目的，而系爭廣
    告之虛偽不實及引人錯誤之事實，已如前述，且原告始終未能提出任何使用其產
    品之消費者確因使用其產品，而有廣告所宣稱之豐胸效果之證明，要無以無客戶
    檢舉或反映而阻卻原告廣告不實之不公平競爭行為之行政責任，原告此項主張，
    洵不足採。
七、系爭廣告採見證人現身說法之推銷手段，推薦者以其見證或驗證特定商品具有原
    告宣稱效果之擔保，關係消費者決定是否購買之判斷依據，此種廣告之推薦者見
    證，在廣告整體上而言，已足以影響具普通知識經驗消費者對於系爭產品效果為
    合理判斷並作成交易決定，當然具有實質重要性。查原告利用所謂BOBO真人實證
    ，宣稱BOBO因使用「豐挺美懶人豐胸按摩師」產品，胸圍由Ａ變成Ｄ，又引
    述有陳健雄律師見證、張志偉醫師驗證，然依行政院消費者保護委員會台九十消
    保督字第○○五四五號函示「BOBO君於未拍攝該廣告前，曾接受媒體訪問表示其
    胸部為Ｈ罩杯；且廣告中之律師事務所亦根本不存在」等情，且原告代表人甲○
    ○於九十年七月十三日之陳述筆錄亦自承「無所謂真人實證資料．．．並不認識
    陳健雄律師及張志偉醫師，所以無法提供相關之事證資料．．．本公司承認內容
    是有誇大不實，純係屬廣告手法。」等語，足證系爭廣告上有捏造不實之推薦及
    見證資料，不僅對於其他守法之同業競爭者造成不公平競爭，亦有違消費者之合
    理期待，其廣告不實之情事，洵堪認定。原告主張系爭廣告中BOBO見證效果、陳
    健雄律師見證及張志偉醫師驗證，與廣告內容不具有實質重要性一節，要屬誤解
    。至原告主張行銷手段難免會有部分誇大一節；按廣告之目的雖在凸顯自己商品
    之優點，以促進其銷售，故廣告主免不了要稱讚自己的商品，此或為效能競爭所
    必需，但其稱讚之內容有其界限，即不得背離真實原則，如果背離真實或引人錯
    誤，該廣告即屬不實廣告，為公平交易法第二十一條所禁止。系爭廣告之內容過
    分誇張稱讚其商品之效用，嚴重背離真實原則，原告以「誇大是廣告的重要特性
    之一」為由正當化廣告內容，要屬卸責飾詞。
八、原告主張其乃一小型公司，利潤微薄，被告未衡量斟酌原告之貢獻，處以最高額
    之罰鍰五十萬元，違反比例原則云云；按「公平交易委員會對於違反本法規定之
    事業，得限期命其停止、改正其行為或採取必要更正措施，並得處新臺幣五萬元
    以上二千五百萬元以下之罰鍰。」公平交易法第四十一條前段定有明文，本件原
    告於系爭廣告上捏造虛偽之見證、推薦資料，且就其商品之效果為不實之表示，
    分別於永佳樂等十四家有線電視頻道長期播放，影響層面深廣，被告斟酌原告違
    法行為之動機、營業規模、違法情節、持續期間及配合調查態度等因素，依前開
    條文裁處五十萬元罰鍰，並無不合，原告此項主張，殊屬無據。
九、原告主張公平交易法處分之標的限於商品之價格、數量、品質、內容、製造方法
    、製造日期、有效期限、使用方法、用途、原產地、製造者、製造地、加工者、
    加工地等，係採列舉方式，被告系爭處分則以廣告為對象，顯有不合云云；惟按
    公平交易法第二十一條第一項明定：「事業不得在商品或廣告上，或以其他使公
    眾得知之方法，對於商品之價格、數量、品質、內容、製造方法、製造日期、有
    效期限、使用方法、用途、原產地、製造者、製造地、加工者、加工地等，為虛
    偽不實或引人錯誤之表示或表徵」，查本件被告之處分係以原告之系爭廣告對於
    其商品之內容所描述會達致豐胸效果為虛偽不實或引人錯誤之表示，已如前述，
    從而，被告據以處分，要無不合，原告此項主張，顯屬誤解。
十、綜合上述，原告委託大信等十四家有線電視系統播送其「豐挺美懶人豐胸按摩師
    」廣告，宣稱「任何乳房立即增大百分之三十」、「一週升一罩杯」等豐胸效果
    ，並無醫學學理及臨床試驗之依據，且捏造不實之使用見證及律師、醫師驗證，
    屬誇大不實之廣告，至臻明確，被告認定系爭廣告違反公平交易法第二十一條規
    定，依同法第四十一條規定，命原告應自處分書送達之次日起，立即停止其虛偽
    不實及引人錯誤之表示，併裁處五十萬元罰鍰，核無不合，訴願決定予以維持，
    亦無違誤，原告仍執前詞，訴請撤銷，為無理由，應予駁回。
十一、本件法律關係及事實已臻明確，兩造其餘攻擊防禦方法，核與前開論斷結果無礙
    ，爰不逐一論究，併此敘明。
據上論結，本件原告之訴為無理由，爰依行政訴訟法第二百十八條、第九十八條第三
項前段、民事訴訟法第三百八十五條第一項前段，判決如主文。
中      華      民      國    九十二    年      七      月     十七     日
                 臺 北 高 等 行 政 法 院   第 六 庭
                                審 判 長   法    官  林樹埔
                                           法    官  曹瑞卿
                                           法    官  闕銘富
右為正本係照原本作成。
如不服本判決，應於送達後二十日內，向本院提出上訴狀並表明上訴理由，如於本判
決宣示後送達前提起上訴者，應於判決送達後二十日內補提上訴理由書（須按他造人
數附繕本）。
中      華      民      國    九十二    年      七      月     十七     日
                                           書 記 官  吳芳靜


司法院資訊處製作；財團法人民間司法改革基金會備份。
